【裁判字號】    99,訴,2743
【裁判日期】    991025
【裁判案由】    妨害風化
【裁判全文】
臺灣板橋地方法院刑事判決              99年度訴字第2743號
公  訴  人  臺灣板橋地方法院檢察署檢察官
被      告  甲○○○
            乙○○  
上列被告等因妨害風化案件，經檢察官提起公訴（99年度偵字第
15951 號），被告於準備程序中就被訴事實為有罪之陳述，本院
合議庭裁定由受命法官獨任行簡式審判程序，並判決如下：
    主    文          
甲○○○共同意圖使女子與他人為性交之行為，而容留以營利，
累犯，處有期徒刑伍月，如易科罰金，以新臺幣壹仟元折算壹日
。扣案行動電話門號0000000000號、0000000
000號之SIM 卡各壹枚均沒收之。
乙○○共同意圖使女子與他人為性交之行為，而容留以營利，處
有期徒刑參月，如易科罰金，以新臺幣壹仟元折算壹日。扣案行
動電話門號0000000000號、0000000000號
之SIM 卡各壹枚均沒收之。
    事  實
一、甲○○○前於民國98年間因妨害風化案件，經本院以98年度
    簡字第6346號判處有期徒刑2 月，如易科罰金以新臺幣（下
    同）1 千元折算1 日確定，並於同年10月29日易科罰金執行
    完畢（此於本案已構成累犯）。又乙○○於98年間因過失致
    死案件，經臺灣雲林地方法院於99年4 月26日以99年度交簡
    字第9 號判處有期徒刑7 月，緩刑5 年，於緩刑期間內，應
    於99年4 月30日支付被害人楊應璋20萬元，並應自99年5 月
    份起，於每月25日支付被害人楊應璋1 萬元確定（緩刑期間
    自99年7 月1 日起至104 年6 月30日止，此於本案尚不構成
    累犯）。
二、甲○○○於99年5 月19日某時許，透過朋友介紹而前往某姓
    名年籍不詳綽號「阿旺」之成年男子所承租位於臺北縣三重
    市○○○路71巷13號1 樓房屋後，即與之基於意圖使女子與
    他人為性交而容留、媒介牟利之犯意聯絡，由「阿旺」負責
    攬客，甲○○○則在上址管制門禁、接待客人及安排讓男客
    挑選小姐等事宜，接續容留、媒介蔡汶均、蘇若綺、陳惠
    （此3 人違反社會秩序維護法部分業由移送機關另行處置）
    與他人在上址房內，以每節15分鐘1,000 元至1,300 元之價
    格，供男客以陰莖插入其陰道至射精為止，而完成性交易。
    又乙○○因在「阿旺」招攬下前往上址買春而與之結識，其
    後即於99年5 月27日在「阿旺」之要約下加入該應召站，並
    與「阿旺」、甲○○○基於前揭意圖使女子與他人為性交而
    容留、媒介牟利之單一犯意聯絡，先後2 次接續自臺北縣三
    重市忠孝橋下附近帶領不同之男客（姓名年籍均不詳）前往
    上址進行性交易。嗣經警於99年5 月28日22時許派員佯裝男
    客前往臺北縣三重市忠孝橋下某處與乙○○接洽性交易事宜
    後，即在乙○○帶領下前往上址，再由甲○○○開門接洽，
    其後員警即在徵得乙○○、甲○○○、蔡汶均、蘇若綺、陳
    惠  同意後，對該址執行搜索，當場扣得行動電話門號0000
    000000號、0000000000號之SIM 卡各1 張（同時扣得保險套
    37只及潤滑液4 瓶），因而查悉上情。
三、案經臺北縣政府警察局三重分局報告臺灣板橋地方法院檢察
    署檢察官偵查起訴。
    理  由
一、上開犯罪事實，業據被告2 人於本院審理時坦承不諱，核與
    證人蔡汶均、蘇若綺、陳惠  於警詢及偵訊時所證相符，並
    有搜索扣押筆錄、自願受搜索同意書、搜索時所拍現場照片
    10張、0000000000號與0000000000號自99年5 月21日起至99
    年5 月31日之通聯紀錄（偵字卷第30至32、36至40、114 至
    119 頁）附卷可稽，及前揭2 門SIM 卡各1 張扣案可佐，堪
    認被告前揭自白屬實。本案事證已臻明確、被告犯行堪以認
    定，應依法論科。
二、核被告2 人所為，均係犯刑法第231 條第1 項前段意圖使女
    子與他人為性交之行為而容留以營利罪。其媒介行為應為容
    留行為所吸收，不另論罪。又其與某姓名年籍不詳綽號「阿
    旺」之成年男子間就前揭犯行有犯意聯絡及行為分擔，屬共
    同正犯。次按學理上所稱之集合犯、接續犯，與修正前刑法
    第56條所定連續犯之區別，在於集合犯係一種構成要件類型
    ，亦即立法者針對特定刑罰規範之構成要件，已預設其本身
    係持續實行之複次行為，具備反覆、延續之行為特徵，將之
    總括或擬制成一個構成要件之「集合犯」行為；此種犯罪，
    以反覆實行為典型、常態之行為方式，具侵害法益之同一性
    ，因刑法評價上為構成要件之行為單數，因而僅包括的成立
    一罪。其與接續犯之不同，在於接續犯所適用之構成要件行
    為文義本身並不具反覆實行之特質，非屬立法規範所定之構
    成要件類型，但個案情節另具時間及空間之緊密關聯之特性
    。是除集合犯外，每一種構成要件行為皆得以接續犯方式為
    之，因此集合犯亦有喻之為「法定接續犯」（最高法院96
    年度臺上字第1494號判決意旨參照）。查刑法第231 條第1
    項前段圖利容留、媒介性交罪，係以意圖營利為其構成要件
    要素，即以營業牟利為其基本行為態樣，於構成要件類型上
    ，本質上已具備反覆、延續之行為特徵，是被告甲○○○自
    99年5 月19日起、被告乙○○自99年5 月27日起，均至99年
    5 月28日為警查獲時止，持續多次容留女子與他人為性交以
    取利，應為此類犯罪之典型或常態，於刑法評價上應屬集合
    犯，而包括的論以一罪。另查被告甲○○○前於98年間因妨
    害風化案件，經本院以98年度簡字第6346號判處有期徒刑2
    月，如易科罰金以1 千元折算1 日確定，並於同年10月29日
    易科罰金執行完畢乙節，有其臺灣高等法院被告前案紀錄表
    在卷可查，其於前案有期徒刑執行完畢後5 年內，故意再犯
    本案有期徒刑以上之罪，屬累犯，應依刑法第47條第1項 加
    重其刑。又被告乙○○前於98年間因過失致死案件，經臺灣
    雲林地方法院於99年4 月26日以99年度交簡字第9 號判處有
    期徒刑7 月，緩刑5 年，於緩刑期間內，應於99年4 月30日
    支付被害人楊應璋20萬元，並應自99年5 月份起，於每月25
    日支付被害人楊應璋1 萬元確定，緩刑期間自99年7 月1 日
    起至104 年6 月30日止乙節，有其臺灣高等法院被告前案紀
    錄表及前揭刑事判決書在卷可查，此於本案雖尚不構成累犯
    ，但其經臺灣雲林地方法院判處前揭刑罰後，本應格外審慎
    自持，卻仍輕率參與本案犯行，自亦應列為量刑時之素行參
    考，兼衡被告2 各自犯罪之動機及目的、參與犯罪之程度、
    其所為對社會善良風俗所生危害程度、智識程度、生活狀況
    及犯後態度等一切情狀，分別量處如主文所示之刑，並諭知
    如易科罰金之折算標準，以資懲儆。扣案行動電話門號0000
    000000號、0000000000號之SIM 卡各1 張分別為被告乙○○
    、甲○○○所有，供犯罪所用之物，應依刑法第38條第1 項
    第2 款沒收之。至同時遭警查扣之保險套37只及潤滑液4 瓶
    中，固有1 瓶淺綠色瓶身之潤滑液屬被告甲○○○所有，但
    均與本案被告所犯容留、媒介性交牟利罪無直接關連性，且
    公訴人亦未請求沒收之，爰均不對之諭知沒收，併此說明。
三、按除被告所犯為死刑、無期徒刑、最輕本刑為3 年以上有期
    徒刑之罪或高等法院管轄第一審案件者外，於前條第1 項程
    序進行中，被告先就被訴事實為有罪之陳述時，審判長得告
    知被告簡式審判程序之旨，並聽取當事人、代理人、辯護人
    及輔佐人之意見後，裁定進行簡式審判程序，刑事訴訟法第
    273 條之1 第1 項定有明文。本案被告2 人被訴意圖使女子
    與他人為性交之行為而容留、媒介以營利罪之法定本刑為「
    5 年以下有期徒刑，得併科10萬元以下罰金」，並非最輕本
    刑3 年以上有期徒刑以上之罪，且被告2 人於本院準備程序
    期日就被訴事實為有罪之陳述後，經告知被告簡式審判程序
    之旨，並聽取被告及檢察官之意見後，本院合議庭認宜改用
    簡式審判程序，乃裁定由受命法官獨任行簡式審判程序審理
    之，附此說明。
據上論斷，應依刑事訴訟法第273 條之1 第1 項、第299 條第1
項前段，刑法第28條、第231 條第1 項前段、第47條第1 項、第
41條第1 項前段、第38條第1 項第2 款，刑法施行法第1 條之1
第1 項、第2 項前段，判決如主文。
本案經檢察官陳宣每到庭執行職務。
中    華    民    國    99    年    10    月    25    日
                  刑事第十二庭  法  官  楊明佳 
以上正本證明與原本無異。
如不服本判決應於收受送達後10日向本院提出上訴書狀，並應敘
述具體理由；其未敘述上訴理由者，應於上訴期間屆滿後20日內
向本院補提理由書（均須按他造當事人之人數附繕本）「切勿逕
送上級法院」。
                                書記官  林金良 
中    華    民    國    99    年    10    月    25    日
附錄本案論罪科刑法條全文
刑法第231條
意圖使男女與他人為性交或猥褻之行為，而引誘、容留或媒介以
營利者，處5 年以下有期徒刑，得併科10萬元以下罰金。以詐術
犯之者，亦同。
公務員包庇他人犯前項之罪者，依前項之規定加重其刑至二分之
一。

司法院資訊處製作；財團法人民間司法改革基金會備份。
